---
title: "Analisa Exploratoria dos Dados"
output: html_document
---

## Carregando as LIBS

```{r, results= 'hide', warning=FALSE,message=FALSE}
library(ggplot2)
library(gridExtra)
```

## Preparacao dos dados

```{r cars}
data("Titanic")
tit<-Titanic
tit_df<-as.data.frame(tit)
```

## Exploracao inicial dos dados

```{r}
str(tit_df)
summary(tit_df)
head(tit_df,3)
tail(tit_df,3)
```


## Analise dos dados

```{r pressure, echo=FALSE}
plot(tit, main = "Survival on the Titanic")
```

## Distribuicao dos Passageiros por Sexo

```{r, echo=FALSE}
t1 <- ggplot(tit_df, 
             aes(x= Sex, y= Freq))+ 
  geom_bar(stat = 'identity', width = 0.4) + ggtitle("Distribuicao por Sexo")
t1
```

## Distribuicao dos Passageiros por Classe

```{r, echo=FALSE}
t2 <- ggplot(tit_df, 
       aes(x= Class, y= Freq))+ 
  geom_bar(stat = 'identity', width = 0.8) + ggtitle("Distribucao por Classe")
t2
```

## Distribuicao dos Passageiros por Idade

```{r, echo=FALSE}
t3 <- ggplot(tit_df, 
       aes(x= Age, y= Freq))+ 
  geom_bar(stat = 'identity', width = 0.4) + ggtitle("Distribuicao por Idade")
t3
```

## Distribuicao dos Passageiros por Sobreviventes

```{r, echo=FALSE}
t4 <- ggplot(tit_df, 
       aes(x= Survived, y= Freq))+ 
  geom_bar(stat = 'identity', width = 0.4) + ggtitle("Distribuicao por Sobreviventes")
t4
```

## Agrupamento dos graficos

Para facilitar a observacao, os graficos foram agrupados abaixo.

```{r}
grid.arrange(t1,t2,t3,t4)
```

##Sobreviventes por Classe

```{r}
tit_survive <- subset(tit_df, Survived == 'Yes')
p1 <- ggplot(tit_survive, 
       aes(x= Class, y= Freq))
p1 <- p1 + geom_bar(stat = 'identity', width = 0.4) + ggtitle("Sobreviventes por Classe")
p1
```

#Sobreviventes por Idade

```{r}
p2 <- ggplot(tit_survive, 
             aes(x= Age, y= Freq))
p2 <- p2 + geom_bar(stat = 'identity', width = 0.2) + ggtitle("Sobreviventes por Idade")
p2
```

#Sobreviventes por Sexo

```{r}
p3 <- ggplot(tit_survive, 
             aes(x= Sex, y= Freq))
p3 <- p3 + geom_bar(stat = 'identity', width = 0.2) + ggtitle("Sobreviventes por Sexo")
p3
```

## Agrupamento dos gr??ficos parte 2

```{r}
grid.arrange(p1, p2, p3)
```

#Sobreviventes por Classe por Idade

```{r}
g1<- ggplot(tit_survive, 
             aes(x= Class, y= Freq))+ 
  geom_bar(aes(fill = Age), stat = 'identity', width = 0.4) + ggtitle("Sobreviventes por Classe por Idade")
g1
```

#Sobreviventes por Classe por Sexo

```{r}
g2 <- ggplot(tit_survive, 
       aes(x= Class, y= Freq))+ 
  geom_bar(aes(fill = Sex), stat = 'identity', width = 0.4) + ggtitle("Sobreviventes por Classe por Sexo")
g2
```

## Agrupamento dos graficos parte 3

```{r}
grid.arrange(g1,g2)
```

#Idade x sobreviver

```{r}
ggplot(tit_df, 
       aes(x= Survived, y= Freq))+ 
  geom_bar(aes(fill = Age), stat = 'identity', width = 0.4) + ggtitle("Idade x Sobreviver")
```

#Sexo x sobreviver

```{r}
ggplot(tit_df, 
       aes(x= Survived, y= Freq))+ 
  geom_bar(aes(fill = Sex), stat = 'identity', width = 0.4) + ggtitle("Sexo x Sobreviver")
```


