---
title: "Previs??o LW Decision Tree"
output: html_document
---

## Carregamento das Libs e dos dados
```{r, results= 'hide', warning=FALSE,message=FALSE}
library(rpart)
library(rpart.plot)
library(RColorBrewer)
library(Amelia)

setwd("/Users/mariavictorialins/Desktop/Estudos/UFSC/18.1/Machine Learning/EPSMLRepo-master/Data")

df <- read.csv('birthwt.csv', stringsAsFactors = FALSE)
```

## Analise Inicial dos dados

```{r}
str(df)
hist(df$bwt)
```

Convertendo as variaveis categoricas para fatores
```{r, echo}
cols <- c('low', 'race', 'smoke', 'ht', 'ui')
df[cols] <- lapply(df[cols], as.factor)
```

```{r}
summary(df)
```

Agora, eh preciso avaliar os dados quanto aos valores vazios.

```{r}
missmap(df,main = "Vazios versus Observados")
```

Portanto, nao ha valores vazios em nossa base de dados.

## Construcao do modelo

Separando os dados em dados de treinamento e dados de teste:

```{r}
set.seed(123)

train.index <- sample((nrow(df)),0.7*nrow(df))

train <- df[train.index,]
test  <- df[-train.index,]
```

Construcao da arvore:
```{r}
fit <- rpart(low ~ race + smoke + ht + ui + age + ptl + ftv + lwt, data = df, method = "class")
summary(fit)
```

##Predicao

Utilizacao do modelo Decision Tree para fazer a predicao de recem nascidos considerados Low Weight
```{r}
prediction <- predict(fit, test, type = "class")

table(prediction, test$low)
prop.table(table(prediction, test$low))
```

Portanto a acuracidade do modelo eh de aproximadamente 74%