---
title: "Untitled"
output: html_document
---

## Carregamento das Libs e dos dados
```{r, results= 'hide', warning=FALSE,message=FALSE}
library(rpart)
library(rpart.plot)
library(RColorBrewer)
library(Amelia)
library(randomForest)

setwd("/Users/mariavictorialins/Desktop/Estudos/UFSC/18.1/Machine Learning/EPSMLRepo-master/Data")

df <- read.csv('birthwt.csv', stringsAsFactors = FALSE)
```

## Analise Inicial dos dados

```{r}
str(df)
hist(df$bwt)
```

Convertendo as variaveis categoricas para fatores:
```{r}
cols <- c('low', 'race', 'smoke', 'ht', 'ui')
df[cols] <- lapply(df[cols], as.factor)
```

```{r}
summary(df)
```

Avaliando os dados quanto aos valores vazios.

```{r}
missmap(df,main = "Valores Vazios versus Valores Observados")
```

Portanto, nao ha valores vazios em nossa base de dados.

## Construcao do modelo

Separando os dados em dados de treinamento e dados de teste:

```{r}
set.seed(123)

train.index <- sample((nrow(df)),0.7*nrow(df))

train <- df[train.index,]
test  <- df[-train.index,]
```

Regressao Logistica:
```{r}
RegLog <- glm(low ~ race + smoke + ht + ui + age + lwt + ptl + ftv + lwt, data = train, family = binomial(link = "logit"))
```

Avaliando as variaveis que sao estatiticamente mais relevantes para o problema, ou seja p-value < 0.1
```{r}
summary(RegLog)
```

Atraves da legenda dentro do proprio codigo ("Signif. codes") podemos avaliar com mais facilidade as variaveis relevantes para o modelo

Analisando a tabela dos desvios, confirmamos as variaveis relevantes para o modelo. Nesta tabela, um alto valor p value indica que ao acrescentar a variavel ao modelo, ela nao altera muito o desvio, ou seja, nao contribui muito para explicar o modelo.
```{r}
anova(RegLog, test="Chisq")
```

## Predicao 

Utilizacao do modelo de Regress??o Logistica para fazer a predicao de recem nascidos considerados Low Weight
```{r}
predictionlog <- predict(RegLog, newdata = test,type = 'response')
prediction <- ifelse(predictionlog > 0.5,1,0)
table(prediction,test$low)

prop.table(table(prediction,test$low))
```

Portanto, a acuracidade obtida atraves da utilizacao deste modelo foi de aproximadamente 67%